# 关于长期股权投资初始成本确认

提问人：大呆呆 时间：2020-05-29 09:09:00
尊敬的陈老师，向您请教：母公司向全资子公司注入其他子公司股权后，在下一年度出售股权，注入股权和出售股权为一揽子交易。注入股权时，增资协议的股权定价依据是被注入子公司的账面净资产价值（假如为 5 ），评估价值（公允价值为 8 ）。根据非货币性资产交换准则，换入资产的入账价值为换出资产的公允价值，则换入长期股权投资的入账价值为 8 ，但是增资协议约定是净资产账面价值 5 。此时，母公司单体报表增资的入账价值如何确定？

回答人：chenyiwei
如主帖所述，“母公司向全资子公司注入其他子公司股权后，在下一年度出售股权，注入股权和出售股权为一揽子交易”。据此，说明需将股权注入和股权处置作为一个整体考虑，相关收益需到股权出售才能确认。在母公司的个别报表层面，在将其他子公司股权注入全资子公司时，由此增加的对该全资子公司的长投成本为对该其他子公司的长期股权投资的原账面价值。